# 上市公司新增客户收入是否确认，可能影响上市公司 ST

提问人：jhs1027929079 时间：2023-01-13 17:04:45
陈老师， 2020 年沪深证券交易所新增了“扣除非经常性损益前后净利润孰低者为负值且营业收入低于 1 亿元”的组合型退市指标。
如果公司在第四季度新增新客户，且新客户非终端客户，业务模式为新客户承接订单后交我单位加工制作，经客户验收后我公司确认收入。
该新增客户的收入如果扣除，公司营业收入将不足 1 个亿被ST，这种情况下，该客户收入是否需要扣除，我公司为设备制造单位，经客户验收后确认收入，主要收入来自于终端客户，而新增客户非终端客户，该客户收入是否属于“未形成或难以形成稳定业务模式的业务所产生的收入”

回答人：chenyiwei
建议判断该新客户是否属于会计上的代理人。如果是代理人，则仍以商品控制权转移给终端客户确认收入，此时通过该新代理人的收入可以不扣除。如果不属于代理人，则很可能是需要扣除的。